【裁判字號】    95,易,1245
【裁判日期】    950814
【裁判案由】    竊盜
【裁判全文】
臺灣板橋地方法院刑事判決              95年度易字第1245號
公  訴  人  臺灣板橋地方法院檢察署檢察官
被      告  乙○○
上列被告因竊盜案件，經檢察官提起公訴（95年度偵字第14049
號）及移送併辦（95年度偵字第15739）， 本院依簡式審判程序
，判決如下：
    主  文
乙○○連續攜帶兇器毀壞門扇竊盜，處有期徒刑壹年。扣案之鐵
撬及鐵剪刀各壹把，均沒收。
    事  實
一、乙○○基於意圖為自己不法所有之概括犯意，於民國九十五
    年六月四日上午六時三十分許，持其所有、客觀上可為兇器
    之鐵撬及鐵剪刀各一把，破壞甲○○經營、位於臺北縣土城
    市○○路一○四號之「尚介青海產店」後門門鎖（毀損部分
    未據告訴），竊取五十八度金門高梁酒九瓶、三十八度金門
    高梁酒十瓶、好久不見威士忌一瓶及約翰走路威士忌五瓶，
    得手後欲離去之際，為甲○○發現報警處理，為警當場查獲
    ，扣得上開竊取之五十八度金門高梁酒九瓶、三十八度金門
    高梁酒十瓶、好久不見威士忌一瓶及約翰走路威士忌五瓶。
    經檢察官諭知交保而釋放後，復承前概括犯意，於同年月二
    十四日五時三十分許，徒手破壞丙○○經營、位於臺北縣蘆
    洲市○○路二八○號之「長榮海鮮店」後門門鎖（毀損部分
    未據告訴），開啟後門侵入該店內（亦為丙○○之住處，惟
    侵入住宅部分未據告訴）竊得新臺幣三千七百五十元後，再
    竊取店內黑色垃圾袋一枚，正將店內酒櫃內之洋酒裝入垃圾
    袋內時，適遭剛好返回店內之丙○○發現，而當場逮捕，報
    警查知上情。
二、案經臺北縣政府警察局土城分局報告臺灣板橋地方法院檢察
    署檢察官偵查起訴及移送併辦。本院於準備程序進行中，乙
    ○○就被訴事實為有罪之陳述，經告知簡式審判程序之旨，
    並聽取各當事人之意見後，本院合議庭裁定由受命法官獨任
    進行簡式審判程序。
    理?由
一、訊據被告就上開犯罪事實於本院審理時坦承不諱，與證人即
    被害人甲○○於警詢中、證人即被害人丙○○於警詢、本院
    審理時證述之情節互核相符，並有扣押物品清單、贓物認領
    保管單、扣押物品目錄表、現場、扣案及贓證物照片、扣案
    之鐵撬及鐵剪刀各一把可資佐證。又扣案之鐵撬及鐵剪刀各
    一把均為金屬製品，若持以攻擊他人，足以危害人之生命、
    身體安全，具客觀危險性，應屬兇器無疑。足認被告前揭自
    白與事實相符，堪予採信，本案事證明確，被告犯行已堪認
    定，自應依法論科。
二、核被告所為，就九十五年六月四日犯行，係犯刑法第三百二
    十一條第一項第二、三款之攜帶兇器毀壞門扇竊盜罪、就同
    年月二十四日犯行，則係犯同條項第二款之毀壞門扇竊盜罪
    。被告先後多次竊盜犯行，時間緊接，手段相同，顯係基於
    概括犯意所為，雖竊盜部分有不同加重事由，仍應依修正前
    刑法第五十六條之規定論以情節較重之攜帶兇器毀壞門扇竊
    盜一罪，並加重其刑。被告上揭九十五年六月二十四日竊盜
    犯行雖未據起訴，然與本案經起訴並論罪部分有連續犯之裁
    判上一罪關係，本院自應併予審論，附此敘明。爰審酌被告
    前有數次竊盜前科，竟未悔改，以強行破壞門扇之方式進入
    屋內竊盜，致人人自危，嚴重妨害社會治安，經查獲後以一
    萬元交保，明知已進入司法偵查，竟未悔改，旋即再犯，顯
    然無視法律制裁，缺乏自食其力賺取金錢並尊重他人辛勞所
    得財產之觀念，不容輕縱，兼衡其犯後除一度避重就輕而否
    認部分犯行外，於本院審理後，自知事證明確，未再多為無
    謂辯解而坦認犯行之態度等一切情狀，量處如主文所示之刑
    ，以示警懲。扣案之鐵撬及鐵剪刀各一把，為被告所有，供
    本案竊盜犯行所用之物，業經其供承在卷，應依修正前刑法
    第三十八條第一項第二款之規定諭知沒收。被告行為後，刑
    法業於九十四年二月二日經總統以華總一義字第○九四○○
    ○一四九○一號令修正公布，並於九十五年七月一日施行（
    下稱新刑法，修正前刑法下稱舊刑法），刑法施行法第一條
    之一亦於九十五年六月十四日經總統以華總一義字第○九五
    ○○○八五一八一號令公布施行，參酌最高法院九十五年五
    月二十三日刑事庭第八次會議決議，新刑法第二條第一項之
    規定，係規範行為後法律變更所生新舊法律比較適用之準據
    法，於新刑法施行後，應適用新刑法第二條第一項之規定，
    為「從舊從輕」之比較。另於比較時應就罪刑有關之共犯、
    未遂犯、想像競合犯、牽連犯、連續犯、結合犯，以及累犯
    加重、自首減輕暨其他法定加減原因（如身分加減）與加減
    比例等一切情形，本於統一性及整體性原則，綜其全部罪刑
    之結果而為比較。而被告行為後，新刑法刪除第五十六條連
    續犯之規定，此項刪除雖非犯罪構成要件之變更，但顯已影
    響行為人刑罰之法律效果，自屬法律已有變更，經比較新舊
    法結果，以被告行為時之舊法以連續犯論以一罪較為有利於
    被告。因之，經綜其全部罪刑之結果而為比較，以舊刑法有
    利於被告，應一體適用舊刑法之規定，附此敘明。
據上論斷，應依刑事訴訟法第二百七十三條之一第一項、第二百
九十九條第一項前段，刑法第二條第一項前段、修正前第五十六
條、第三百二十一條第一項第二、三款、修正前第三十八條第一
項第二款，判決如主文。
本案經檢察官靳開聖到庭執行職務。
中    華    民    國    95    年    8     月    14    日
                  刑事第六庭  法  官  王偉光
以上正本證明與原本無異
如不服本判決應於送達後10日內向本院提出上訴狀
                              書記官  陳怡君
中    華    民    國    95    年    8     月    15    日
附錄本案論罪科刑所犯法條全文：
中華民國刑法第321條
犯竊盜罪而有左列情形之一者，處6 月以上、5 年以下有期徒刑
：
一於夜間侵入住宅或有人居住之建築物、船艦或隱匿其內而犯之
者。
二毀越門扇、牆垣或其他安全設備而犯之者。
三  攜帶兇器而犯之者。
四  結夥三人以上而犯之者。
五  乘火災、水災或其他災害之際而犯之者。
六  在車站或埠頭而犯之者。
前項之未遂犯罰之。


司法院資訊處製作；財團法人民間司法改革基金會備份。
